# 非同一控制下企业合并连续编制合并报表问题

提问人：gyxpp 时间：2015-04-03 15:47:54
请问非同一控制下的企业合并购买日之前形成的未分配利润在连续编制合并报表时如何抵消？

回答人：chenyiwei
购买日累积的未分配利润构成了购买日取得被购买方净资产的组成部分，直接与购买方的长期股权投资成本抵消即可，无需其他特殊处理。

提问人：gyxpp 时间：2015-04-03 16:20:14
那这样处理后不是跟同一控制下企业合并一样了吗？

回答人：chenyiwei
不一样。同一控制下合并报表层面的抵销分录应为借资本公积，贷长期股权投资；而非同一控制下合并是逐个权益类明细项目抵销。